【裁判字號】    97,易,1473
【裁判日期】    970604
【裁判案由】    竊盜
【裁判全文】
臺灣臺中地方法院刑事判決              97年度易字第1473號
公  訴  人  臺灣臺中地方法院檢察署檢察官
被      告  甲○○
上列被告因竊盜案件，經檢察官聲請簡易判決處刑（九十六年度
偵字第一九０一三號），本院沙鹿簡易庭認為不宜逕以簡易判決
處刑，移由本院刑事庭改依通常程序審理，判決如下：
    主    文
甲○○無罪。
    理    由
一、公訴意旨略以：被告甲○○於於民國九十六年四月一日，拆
    除址設臺中縣外埔鄉○○村○○路四三七、四三九號之「奉
    聖宮」（另經檢察官為不起訴處分確定），並基於意圖為自
    己不法之所有，竊取「奉聖宮」所供奉為告訴人乙○○所管
    領之神明二尊。因認被告涉有刑法第三百二十條第一項之普
    通竊盜罪嫌等語。
二、按犯罪事實應依證據認定之，無證據不得認定犯罪事實，刑
    事訴訟法第一百五十四條第二項定有明文。而刑事訴訟法上
    所謂認定犯罪事實之證據，係指足以認定被告確有犯罪行為
    之積極證據而言，該項證據自須適合於被告犯罪事實之認定
    ，始得採為斷罪資料，最高法院二十九年上字第三一０五號
    著有判例。又認定犯罪事實所憑之證據，無論係直接證據或
    間接證據，其為訴訟上之證明，須於通常一般之人均不致有
    所懷疑，而得確信其為真實之程度者，始得據為有罪之認定
    ，倘其證明尚未達到此一程度，而有合理之懷疑存在，復無
    其他調查途徑可尋，法院即應為無罪之判決，最高法院七十
    六年台上字第四九八六號判例足供參照。
三、公訴人認為被告涉有前揭普通竊盜罪嫌，無非係以被告供述
    及告訴人乙○○之指訴，並有照片及租賃契約在卷足稽，為
    其主要論據。訊據被告甲○○則堅決否認有何竊盜犯行，辯
    稱：該地係由伊父親范振坤出租予曾運良，後來因伊父親入
    監服刑，所以由伊出面處理；該地自八十九年以後即無人使
    用，伊只有僱請挖土機將土地上之建築物拆除，並未將建築
    物內之物品搬走，至於神像係伊請教師父後，由師父將神像
    化掉，伊並無竊取神像之意思等語。
四、經查：證人賴政堂於九十七年五月二十一日本院審理時證稱
    ：「（問：是否認識庭上被告？）認識，我跟她是朋友關係
    ，平常沒有經常往來。她只是朋友介紹來廟裡，我是『廣靈
    宮』的其中一名職員，主委帶她來找我，說是要把她的地裡
    面有一些神像要送走，不知道如何處理。我原本是乩童，被
    告在九十六年年初好像是農曆年後來找我。」、「（問：當
    時你如何處理？）我說如果要送神，要準備一些水果、金紙
    、糖果、湯圓，她是口頭上詢問我，我也是口頭答覆。後來
    我有跟被告一起到臺中縣大甲某地，因為我是被載的，所以
    我不知道詳細地點。我到了那個地方，叫什麼名字我也忘記
    了，當時我看到房子還沒被拆，是鐵皮屋，什麼顏色忘記了
    ，我看到屋內有一尊關聖帝君，屋內共有幾尊神像我忘記了
    。我到了以後，被告問我怎麼辦，我說看是否有人要，如果
    沒有人要，就需要化掉。我是當場把神像拿到空地，用金紙
    拜一拜，用五果，說一說，就化掉。」、「（問：如何化掉
    ？）就是把祂燒掉，祭拜的儀式就是把神明請走。神像大約
    有九十公分高左右。」、「（問：當時化掉的神像有幾尊？
    ）兩尊。當時屋內有很多尊，但是大大小小都有。我只有化
    掉兩尊大尊的，一尊是關聖帝君，另一尊因面目模糊我沒辦
    法確認，小尊的我就不知道了。」等語，核與被告於警詢及
    偵審中所供述之燒燬（即化掉）神像情節相符。再參以被告
    並非從事寺廟管理為業之人，亦無其他證據足認其有留存神
    像以供收藏或祭拜強烈需求，依一般民眾處理神像之敬畏態
    度而言，被告辯稱其係委請具有乩童資格之賴政堂進行祭拜
    後燒燬神像等情，自非全然無憑，堪可採信。則被告就該二
    尊神像既不具有不法所有之意圖，即無構成竊盜犯罪之可言
    。至於被告所為是否合於刑法第三百五十四條普通毀損罪，
    因其委請賴政堂焚燬神像之行為，與本案公訴意旨所指涉被
    告將神像搬離現場之舉動，二者之社會基本事實尚非同一，
    本院自無遽依刑事訴訟法第三百條變更起訴法條之餘地，僅
    能就被告所為能否論以普通竊盜罪予以處斷，附此敘明。綜
    上所陳，被告辯稱並無不法所有之意圖等語，當非子虛，應
    認可採。此外，復查無其他積極證據足認被告確有公訴人所
    指之普通竊盜犯行，不能證明其犯罪，揆諸前揭法條及判例
    意旨，應諭知被告無罪之判決。
據上論斷，應依刑事訴訟法第四百五十二條、第三百零一條第一
項，判決如主文。
本案經檢察官丙○○到庭執行職務。
中    華    民    國    97    年    6     月    4     日
                  刑事第七庭    法  官  高文崇
上正本證明與原本無異。
如不服本判決，應於收受送達後10日內向本院提出上訴書狀（應
敘述具體理由並附繕本）。
上訴書狀如未敘述理由，應於上訴期間屆滿後20日內補提理由書
於本院。
                                書記官  林淑慧
中    華    民    國    97    年    6     月    4    日


司法院資訊處製作；財團法人民間司法改革基金會備份。
